臺灣新北地方法院民事裁定  
111年度小上字第74號
上  訴  人  劉閨英  
被  上訴人  詹誌賢  
上列當事人間請求侵權行為損害賠償事件，上訴人對於民國111
年2月15日本院板橋簡易庭110年度板小字第3541號第一審小額民
事判決提起上訴，本院裁定如下：
    主  文
上訴駁回。
第二審訴訟費用新臺幣壹仟伍佰元由上訴人負擔。
    理  由
一、按對於小額程序第一審判決之上訴，非以其違背法令為事項
    理由，不得為之，又其上訴狀內應記載上訴理由，表明下列
    各款：㈠原判決所違背之法令及其具體內容；㈡依訴訟資料可
    認為原判決有違背法令之具體事實，民事訴訟法第436條之2
    4第2項、第436條之25分別定有明文。所謂違背法令，係指
    判決不適用法規或適用不當。是當事人以小額程序之第一審
    判決違背法令為理由提起上訴時，就原判決如何不適用法規
    或適用法規不當，其上訴狀或理由書應有具體之指摘，並揭
    示該法規之條項或其內容，若係成文法以外之法則，應揭示
    該法則之旨趣，如依民事訴訟法第469條第1款至第5款所列
    各款事由提起上訴者，其上訴狀或理由書應揭示合於該條款
    之事實，若小額程序上訴人之上訴狀或理由書未依上述方法
    表明者，自難認已對原判決之違背法令有具體之指摘，其上
    訴即不合法。次按小額訴訟程序當事人於第二審程序不得提
    出新攻擊或防禦方法，民事訴訟法第436條之28第1項定有明
    文。是小額訴訟程序上訴人未於第一審程序為某項聲請調查
    證據，至提出上訴狀時始行聲請調查證據，第二審法院並無
    從就此新攻擊防禦方法予以審酌。
二、上訴意旨略以：上訴人因公駕駛由世展織品有限公司（下稱
    世展公司）授權之車牌號碼000-0000號自小客車（下稱系爭
    車輛）於民國109年10月28日下午2時15分行經新北市土城區
    中央路3段永寧捷運站旁道路，因被上訴人在塞車情況於雙
    白線之處變換車道待左轉至上訴人在虛白線無車進入待轉時
    ，被上訴人車頭輪胎變換擦撞到系爭車輛左後方，爰請求系
    爭車輛修繕回復原狀之金額。又因世展公司授權上訴人駕駛
    系爭車輛運送貨物樣品予客戶，惟系爭車輛修繕期間無法使
    用，增加新臺幣（下同）6萬元之成本（計算式：人事費用6
    ,000元×10日＝6萬元），為此提起本件上訴，請求廢棄原判
    決等語。
三、經查，本件上訴人對於小額訴訟程序之第一審判決提起上訴
    ，揆諸首揭規定及說明，小額訴訟程序之上訴審為法律審，
    所為判決係以原審判決所確定之事實為基礎，如非以原審判
    決違背法令為理由，不得為之，惟上訴人所執上訴理由，均
    係著重於兩造紛爭之基礎事實，核屬事實審法院認定事實之
    職權範圍，應由事實審法院斟酌辯論意旨及調查證據之結果
    ，依自由心證判斷之，非可認為原判決違背法令之依據，且
    上訴人之上訴理由完全未表明原審判決所違背法令之具體內
    容，亦未表明依訴訟資料合於該違背法令之具體事實，又未
    陳明原判決如何不適用法規或適用法規不當，自難認對原審
    判決之如何違背法令已有具體之指摘，揆諸前揭說明，自不
    得謂上訴人已合法表明上訴理由，是縱認上訴意旨所為事實
    陳述非虛，仍僅得論以上訴不合法。是本件上訴人提起上訴
    ，難認合法，應予駁回。另上訴人提出新證據部分，依首揭
    規定及說明，本院自無調查證據及審酌之必要，附此敘明。
四、本件第二審訴訟費用依民事訴訟法第436條之32第1項準用同
    法第436條之19條第1項確定其數額為1,500元，並應由上訴
    人負擔。
五、據上論結，本件上訴為不合法，依民事訴訟法第436條之32
    第1項、第2項、第444條第1項前段、第436條之19第1項、第
    95條、第78條，裁定如主文。
中　　華　　民　　國　　111 　年　　5 　　月　　20　　日
                  民事第七庭  審判長法  官  陳映如
　　　　　　　　　
                                    法  官  楊千儀
　　　　　　　　　　　　　　　　　　
                                    法  官  莊哲誠
以上正本係照原本作成。
本裁定不得抗告。
中　　華　　民　　國　　111 　年　　5 　　月　　20　　日
                                    書記官  尤秋菊